

Luis Alexis Rojas Rondán

Analista de datos

Sobre mi

Analista de datos con experiencia en el análisis de datos complejos para guiar la toma de decisiones estratégicas. Uso de herramientas como SQL, Python, Excel, Power BI, Tableau, IBM Cognos Analitic, Matlab. Soy una persona capaz de trabajar en equipo, aceptar ideas diferentes.

Contacto



+53 59484201



Irondan1126@gmail.com



Linkedin.com/in/luisalexis

EDUCACIÓN



Universidad de Oriente2018 - 2022Graduado de Ingeniero Químico

Harvard University

2023 - 2024

Cursos de ciencias de la computación, programación en Python y análisis de datos

EXPERIENCE



Desoft

2022 - 2023

Programando en Python y recolectando datos de las plataformas de ventas y pagos online de todo el país

Freelancer

2022-2024

Diseñe GUI de proyectos, cree modelos para análisis de bases de datos y logré patentar mi propio proyecto.

PERSONAL SKILL







Python

Excel

Power BI